【裁判字號】    98,訴,284
【裁判日期】    980722
【裁判案由】    公共危險
【裁判全文】
臺灣屏東地方法院刑事判決               98年度訴字第284號
公  訴  人  臺灣屏東地方法院檢察署檢察官
被      告  丁○○
                    現另案於臺灣高雄監獄執行中
指定辯護人  本院公設辯護人  甲○○
上列被告因公共危險案件，經檢察官提起公訴（98年度偵緝字第
9 、10號），本院判決如下：
    主  文
丁○○共同犯攜帶兇器竊盜罪，累犯，處有期徒刑壹年陸月，扣
案之破壞剪肆支、鋼索壹組，均沒收。
其他被訴部分無罪。
    事  實
一、丁○○前於民國95年間因施用毒品案件，經臺灣高雄地方法
    院以95年度訴字第1260號、95年簡字第6615號判決分別判處
    有期徒刑6 月、5 月確定，因減刑於96年7 月16日執行完畢
    ，詎仍不知悔改，與周運雄（由檢察官另行起訴）共同基於
    意圖為自己不法之所有之犯意聯絡，於97年10月29日凌晨3
    時許，由丁○○駕駛其父蔡建興所有車牌號碼為8376-XL 號
    自用小貨車搭載周運雄前往屏東縣長治鄉國道3 號南下396.
     7公里處，持客觀上足以對人之生命、身體造成危害，可供
    兇器使用之破壞剪4 支、鋼索1 組，以破壞剪設於國道3 紐
    澤西護欄內之電纜線，再以上開自小貨車車上之鋼索接上遭
    剪斷之電纜線，並駕駛該自小貨車強行將電纜線拉出之方式
    竊取電纜線，總計共竊得600VXLPE-PVC22平方×5C的電纜線
    200 公尺。嗣於同日3 時45分許，為巡邏經過之國道公路警
    察局第五警察隊員警發現而當場逮捕周運雄，扣得上開自小
    貨車、所竊得之電纜線及車上丁○○、周運雄所有破壞剪4
    支、丁○○所有鋼索1 組，丁○○則趁隙逃逸。
二、案經屏東縣政府警察局里港分局及國道公路警察局第五警察
    隊報由臺灣屏東地方法院檢察署檢察官偵查起訴。
    理  由
壹、證據能力：（有關下列認定事實所憑傳聞證據之證據能力）
    ：
一、按「被告以外之人於審判外之陳述，雖不符前四條之規定，
    而經當事人於審判程序同意作為證據，法院審酌該言詞陳述
    或書面陳述作成時之情況，認為適當者，亦得為證據。當事
    人、代理人或辯護人於法院調查證據時，知有第15 9條第1
    項不得為證據之情形，而未於言詞辯論終結前聲明異議者，
    視為有前項之同意。」，此刑事訴訟法第159 條之5 定有明
    文。又當事人、代理人或辯護人於調查證據時，知有本法第
    159 條之5 第1項 不得為證據之情形，卻表示「對於證據調
    查無異議」、「沒有意見」等意思，而未於言詞辯論終結前
    聲明異議者，應視為已有將該等傳聞證據採為證據之同意（
    參見該條之立法理由）。又按上開刑事訴訟法第159 條之5
    依其條文文義，係以被告以外之人於審判外之陳述雖不符合
    同法第159 條之1 至第159 條之4 有關傳聞法則例外規定之
    情形，但如經當事人於審判程序同意作為證據，法院於審酌
    該言詞陳述或書面陳述作成時之情況，認為適當者，亦得為
    證據，或當事人、代理人、辯護人於法院調查證據時，知有
    同法第159 條第1 項不得為證據之情形，而未於言詞辯論終
    結前聲明異議者，則視為有前項之同意。並非被告以外之人
    於審判外之陳述須優先適用同法第159 條之1 至第159 條之
    4 規定，以審認其有否證據能力，於均不符合上開規定時，
    始有同法第159 條之5 規定之適用（參酌最高法院96年度台
    上字第5227號判決意旨）。再者，依刑事訴訟法第159 條之
    5 之規定，既然被告對於證人於審判外之陳述，已明示同意
    或知道該陳述依法已不得作為證據而仍無異議，參酌該條立
    法理由謂：「按傳聞法則的重要理論依據，在於傳聞證據未
    經當事人之反對詰問予以核實，乃予排斥。惟若當事人已放
    棄對原供述人之反對詰問權，於審判程序表明同意該等傳聞
    證據可作為證據，基於證據資料愈豐富，愈有助於真實發見
    之理念，此時，法院自可承認該傳聞證據之證據能力。」等
    語，可知該項對於傳聞證據之「同意」，認為具有證據能力
    之理由，係基於被告對於詰問權的放棄而來，故本院認為此
    規定之「同意」，實具有雙重性質，即對於「傳聞證據作為
    證據之同意」及「詰問權不為行使之表示」，是則被告既已
    放棄行使詰問權，亦無違反被告詰問權（參酌最高法院97年
    度台非字第132 號判決意旨）。
二、經查，本件被告、辯護人及檢察官，均知悉上開證據為傳聞
    證據，且於本院審理時提示上開傳聞證據，均表示「沒有意
    見」，亦未於言詞辯論終結前聲明異議，依上開說明，應視
    為有該第15 9條之5 第1 項之同意，是依上開說明，該「同
    意」，即係對於「傳聞證據作為證據之同意」及「詰問權不
    為行使之表示」，故被告既已放棄行使詰問權，亦無違反被
    告詰問權。再者，本院審酌上開傳聞證據之作成當時之情況
    ，並無違法之情事，故認為適當而得為證據。
貳、有罪部分：
一、上開犯罪事實，業據被告於本院審理時坦承不諱，核與同案
    被告周運雄於警詢時之陳述相符（見公警刑字第0970506779
    號卷第1-5 頁），並經證人即高速公路南區工程處電機工程
    師丙○○於警詢時陳述上開電纜線確實自其所屬機關遭竊無
    訛（見公警刑字第0970506779號卷第6 、7 頁），且有贓物
    認領保管單1 紙、照片12幀（見公警刑字第0970506779號卷
    第8 、15-20 頁）可資證明，本件事證明確，被告犯行應可
    認定。
二、論罪科刑：
  (一)核被告所為，係犯刑法第321 條第1 項第3 款之攜帶兇器竊
    盜罪。
  (二)共同正犯：被告與周運雄就上開犯行，有犯意之聯絡及行為
    之分擔，為共同正犯。
  (三)累犯：被告有上開有期徒刑執行完畢之前科，有卷存臺灣高
    等法院被告前案紀錄表1 紙可稽，其於有期徒刑執行完畢後
    ，五年以內故意再犯有期徒刑以上之罪，為累犯，應依法加
    重其刑。
  (四)本院審酌現年32歲，正值青壯，竟不思以己力獲取財物，反
    圖不勞而獲，而以竊盜方式為之，且毫不尊重他人財產權，
    自應受相當之刑事非難，惟念其犯後坦承犯行態度良好，所
    竊得之物，已返還被害人等一切情狀，量處如主文所示之刑
    ，以示懲戒。
  (五)沒收：
    扣案之破壞剪4 支，為被告及周運雄所有，鋼索1 組為被
      告所有，均係供本件犯罪所用之物，應依刑法第38條第1
      項第2 款之規定，均宣告沒收。
    另扣案鉗子3 支、鐵鎚1 支、螺絲起子3 支及手套4 雙、
      手電筒1 支、、噴燈1 支，並未供作犯罪所用，亦非違禁
      物，均不另為沒收之諭知。
、無罪部分：
一、起訴意旨另以：被告丁○○與不詳成年男子共同基於意圖為
    自己不法之所有及竊盜之犯意聯絡，於97年6 月12日5 時23
    分許，駕駛其父蔡建興所有之車號8376- XL號藍色自小貨車
    ，至屏東縣九如鄉○○村○○路○段1487地號土地上，竊取
    告訴人乙○○所有放置在該空地上之遮陽板鋁條6 根（重約
    60公斤）。又上開有罪部分之竊盜犯行，係竊取國道3 號路
    邊路燈照明及標識燈使用之電纜線，致使高速公路上之路燈
    及標識燈因而損害無法照明使用，以足生往來車輛之危險，
    因認被告另涉刑法第320 條第1 項之竊盜罪及同法第184 條
    第1 項之公共危險罪云云。
二、按犯罪事實應依證據認定之，無證據不得認定犯罪事實；又
    不能證明被告犯罪或其行為不罰者，應諭知無罪之判決，刑
    事訴訟法第154 條第2 項第301 條第1 項分別定有明文。
    次按犯罪事實應依證據認定之，所謂證據，須適於為被告犯
    罪事實之證明者，始得採為斷罪資料。」、「認定犯罪事實
    所憑之證據，雖不以直接證據為限，間接證據亦包括在內；
    然而無論直接或間接證據，其為訴訟上之證明，須於通常一
    般之人均不致有所懷疑，而得確信其為真實之程度者，始得
    據為有罪之認定；又認定不利於被告之事實，須依積極證據
    ，苟積極證據不足為不利於被告事實之認定時，即應為有利
    於被告之認定，更不必有何有利之證據。況刑事訴訟法第16
    1 條已於91年2 月8 日修正公布，其第1 項規定：檢察官就
    被告犯罪事實，應負舉證責任，並指出證明之方法。因此，
    檢察官對於起訴之犯罪事實，應負提出證據及說服之實質舉
    證責任。倘其所提出之證據，不足為被告有罪之積極證明，
    或其指出證明之方法，無從說服法院以形成被告有罪之心證
    ，基於無罪推定之原則，自應為被告無罪判決之諭知。準此
    ，刑事訴訟制度受「倘有懷疑，則從被告之利益為解釋」、
    「被告應被推定為無罪」原則所支配，故得為訴訟上證明者
    ，無論為直接或間接證據，須客觀上於吾人一般社會生活經
    驗均不致有所懷疑，而達於確信之程度者，且除認定被告犯
    罪之外，無從本於同一事證為其他有利於被告之合理推斷，
    始可以之為不利之認定，倘其證明尚未達於確信之程度，而
    有合理可疑存在時，即難據為被告有罪之認定。
三、檢察官認被告涉有上開犯行，無非係以：(一)通聯紀錄1 份；
    (二)告訴人乙○○及證人鄭吉隆之證述、案發當日在九如交流
    道所拍攝之8376-XL 號自小貨車照片、案發現場照片4 張；
    (三)周運雄之陳述；(四)證人蔡建興、丙○○證述；(五)竊盜現場
    照片、作案自小貨車及工具照片共12張(六)作案工具等為主要
    證據。訊據被告固不否認有於上開時、地竊取國道3 號路邊
    路燈照明及標識燈使用之電纜線，惟堅決否認有何竊盜、公
    共危險犯行，辯稱：我沒有偷乙○○的鋁條，我把車子借給
    戊○○，他告訴我是他偷的，我偷國道3 號電纜線的時候，
    就已經沒有路燈了，是別人先剪斷後還沒有拿走，我們去偷
    的等語。
四、經查：
  (一)竊盜部分：
    於97年6 月12日5 時23分許，在屏東縣九如鄉○○村○○
      路○段1487地號土地上，乙○○所有放置在該空地上之遮
      陽板鋁條6 根（重約60公斤）遭駕駛車牌號碼為8376-XL
      號自用小貨車之人竊取乙節，業據證人乙○○、鄭吉隆於
      警詢陳述明確證述（見里警分偵字第0970011749號卷第7-
      13頁），並有卷存贓物認領保管單1 紙、案發當日在九如
      交流道所拍攝之83 76-XL號自小貨車照片、案發現場照片
      4 張可證（見里警分偵字第0970011749號卷第19、22-24
      頁）。
    依通聯紀錄觀之，被告所使用之「0000000000」行動電話
      於案發當日凌晨4 時許，基地台位置出現在案發地點北方
      之高雄縣田寮鄉，然縱認被告於該處，並不足以推論被告
      即有為該次之竊盜行為。況本件證人戊○○於本院審理時
      證述：伊跟被告借藍色自小貨車去屏東縣九如附近載遮陽
      板上面鋁條等語（見本院98年5 月27日審判筆錄），足見
      被告之辯解並非虛偽。
    本件依檢察官所提出之證據，既無從證明被告有檢察官所
      指此部分之犯行，此外，復查無其他積極證據足資證明被
      告確有竊盜之犯行，故被告被訴竊盜罪自屬不能證明。揆
      諸首揭法律條文及判例說明，自應諭知被告無罪之判決，
      以免冤抑。
  (二)公共危險部分：
    被告與周運雄，於97年10月29日凌晨3 時許，在屏東縣長
      治鄉國道3 號南下396. 7公里處，持破壞剪4 支、鋼索1
      組，竊取該路段紐澤西護欄內之電纜線200 公尺等情，業
      如上開有罪部分所述。
    本件同案被告周運雄於警詢及偵查中分別陳述：「他說他
      曾看過有人在高速公路拉過電纜線，我們一起去拉看看，
      我說好，他就開車載我一同前往在警方查獲我們的地方，
      發現有電纜線被拉出來，所以我們用車子綁鋼索再綁電纜
      線，要把電纜線拉出來，但拉不出來，就用破壞剪剪壞再
      拉。」、「在交流道前面300 公尺有指示牌會亮，是靠這
      種電纜線才會亮，我們去偷時指示牌是沒有亮的。」等語
      （見見公警刑字第0970506779號卷第3 頁、97年度偵字第
      7363號卷第7 頁），再參以證人丙○○於本院審理時證述
      ：「（對於現場失竊地點有無印象，可否說明。）它的位
      置396 長治交流道與麟洛交流道中間的路段，位置是南下
      路段，失竊的電線是在紐澤西護欄裡面的電線。（是否就
      是長治鄉國道3 號南下396 公里加250 公尺，至396 公里
      加800 公尺處？）是。（失竊的電線有多長，是否有印象
      ？）印象大約六百米左右。．．（警察查獲到本件竊盜案
      件時，有無請你們清點現場查獲的電纜線？）有。（有無
      印象當天現場查獲的電纜線多少？）大約二百到二百五十
      米。（六百米如何算出來？）現場量測，因為紐澤西護欄
      有手孔，我第一個孔打開沒有看到電線，第二個孔打開也
      沒有看到電線，這樣一個一個手孔逐次計算。（你去看的
      現場除了手孔之外，有無其他電線在紐澤西護欄外？）沒
      有，當時都被警方帶走，也有被破壞在管裡面還沒有被拿
      走，但不在我說六百米範圍內，我說的六百米都已經沒有
      電線。」等語（見本院98年7 月8 日審判筆錄），在在可
      證被告與同案共犯周運雄前往竊盜時，該電纜線已遭人剪
      斷，而取走部分電纜線，僅留下被告所竊得之部分未取走
      ，是該電纜線在第一次遭剪斷時，既已失電流流通之供電
      的功能，被告再去剪斷已剪斷之部分電纜線時，衡情該路
      段之路燈及標識燈早已因未通電流而無照明，自不可能因
      被告的行為造成公共危險的可能。
    綜上所述，本件依檢察官所提出之證據，既無從證明被告
      有檢察官所指此部分之犯行，此外，復查無其他積極證據
      足資證明被告確有公共危險之犯行，被告被訴公共危險罪
      自屬不能證明。揆諸首揭法律條文及判例說明，原應諭知
      被告無罪之判決，惟檢察官認此部分與上開有罪部分具有
      想像競合犯之裁判上一罪關係，爰不另為無罪之論知。
肆、據上論斷，應依刑事訴訟法第299 條第1 項前段、第301 條
    第1 項，刑法第28條、第321 條第1 項第3 款、第47條第1
    項、第38條第1 項第2 款，判決如主文。
中    華    民    國    98    年    7     月    22    日
                  刑事第一庭  審判長法  官  潘正屏
                                    法  官  羅培毓
                                    法  官  曾吉雄
以上正本證明與原本無異。
如不服本判決應於收受判決後10日內向本院提出上訴書狀，並
應敘述具體理由；其未敘述上訴理由者，應於上訴期間屆滿後
20日內向本院補提理由書（均須按他造當事人之人數附繕本）
「切勿逕送上級法院」。
中    華    民    國    98    年    7     月    22    日
                                    書記官  卓春成
本件論罪科刑法條：
刑法第321條第1項第3款：
犯竊盜罪而有左列情形之一者，處6 月以上、5 年以下有期徒刑
：
三、攜帶兇器而犯之者。


司法院資訊處製作；財團法人民間司法改革基金會備份。
